臺灣臺南地方法院臺南簡易庭民事判決
110年度南簡字第788號
原      告  朱頤愷  
訴訟代理人  朱哲序  
被      告  吳瑋哲  
訴訟代理人  吳明峰  
上列當事人間請求侵權行為損害賠償事件，本院於民國110年8月
31日言詞辯論終結，判決如下︰
    主    文
一、被告應給付原告新臺幣（下同）26,312元，及自民國（下
    同）110年5月28日起至清償日止，按年息5 ％計算之利息。
二、原告其餘之訴駁回。
三、訴訟費用1,330 元由被告負擔285元，餘由原告負擔。
四、本判決原告勝訴部分得假執行。
　　事實及理由
一、原告主張：被告於109年7月22日0時49分許，無照駕駛車牌
    號碼000-0000號普通重型機車，在臺南市北區台南火車站圓
    環與成功路口，因未依交通號誌行駛，闖紅燈而撞及訴外人
    甲○○所駕駛之原告所有車牌號碼0000-00號自用小客車（下
    稱系爭車輛），致系爭車輛多處受損，經送車廠修復支出費
    用共計122,700元(含零件59,100元、工資15,600元及板金烤
    漆4,800元)。被告因過失不法侵害原告之財產權，是原告依
    民法第184條第1項前段及第191條之2之規定，請求被告賠償
    上開修理費用等語。並聲明：被告應給付原告122,700 元，
    及自起訴狀繕本送達翌日起至清償日止，按年息5％計算之利
    息。
二、被告於本院110年8月31日審理時陳明同意賠償原告系爭車輛
    修理費用扣除零件折舊後之金額26,312元（見南簡卷第132
    頁）。　　
三、本院之判斷：
　㈠經查，原告上開主張，業據提出秋茂園汽車保養廠估價單、
　　臺南市政府警察局道路交通事故當事人登記聯單、臺南市政
    府警察局道路交通事故初步分析研判表、系爭車輛受損照片
    、秋茂園汽車保養廠免用統一發票收據及行車執照等影本為
    證（見南簡卷第23-29、101-103頁）；並有臺南市政府警察
    局第五分局110年5月27日函送本件交通事故調查卷宗影本(
    見南簡卷第65-95頁)，可資參佐。被告對於事故發生經過及
    其應負全部肇事責任亦無爭執，自堪採信。
　㈡按因故意或過失，不法侵害他人之權利者，負損害賠償責任
    ；汽車、機車或其他非依軌道行駛之動力車輛，在使用中加
    損害於他人者，駕駛人應賠償因此所生之損害；不法毀損他
    人之物者，被害人得請求賠償其物因毀損所減少之價額。分
    據民法第184 條第1 項前段、第191 條之2 前段及第196 條
    規定。又依民法第196 條請求賠償物被毀損所減少之價額，
    得以修復費用為估定之標準，但以必要者為限（例如：修理
    材料以新品換舊品，應予折舊）。據此。原告之系爭車輛，
    既因被告之過失不法侵害行為而受損，則原告請求被告賠償
    其所受之損害，即屬有據。
　㈢又依行政院所頒固定資產耐用年數表及固定資產折舊率表，
    非運輸業用客車、貨車之耐用年數為5年，依定率遞減法每
    年折舊1000分之369，並參酌營利事業所得稅查核準則第95
    條第6項規定「固定資產提列折舊採用定率遞減法者，以1年
    為計算單位，其使用期間未滿1年者，按實際使用之月數相
    當於全年之比例計算之，不滿1月者，以1月計」。查原告之
    系爭車輛為自用小客車，耐用年數為5年，該車於95年9月出
    廠，至109年9月27日因本件事故受損為止，已使用逾14年，
    既以更新零件修復，自應扣除折舊。又零件修理費用扣除耐
    用年數之折舊後應為5,912元，復有折舊自動試算表可參（
    見南簡卷第127頁），再加計工資15,600元及板金烤漆4,800
    元，原告實際損害金額應為26,312元，亦堪認定。被告已陳
    明同意賠償此金額，是原告於此金額之請求，應予准許；逾
    此範圍之請求，尚屬無據，不應准許。
　㈣末按給付無確定期限者，債務人於債權人得請求給付時，經
    其催告而未為給付，自受催告時起，負遲延責任。其經債權
    人起訴而送達訴狀，或依督促程序送達支付命令，或為其他
    相類之行為者，與催告有同一之效力；遲延之債務，以支付
    金錢為標的者，債權人得請求依法定利率計算之遲延利息；
    應付利息之債務，其利率未經約定，亦無法律可據者，週年
    利率為5％，民法第229條第2項、第233條第1項前段、第203
    條分別定有明文。本件原告請求被告給付之損害賠償，並無
    給付之確定期限，是依上開說明，原告併請求被告應自起訴
    狀繕本送達翌日即110年5月28日起（見南簡卷第63頁），至
    清償日止，按年息5％計算之遲延利息，亦屬有據，併應准許
    。
四、綜上所述，原告依侵權行為法律關係，請求被告給付26,312
    元，及自110年5月28日起至清償日止，按年息5%計算之利息
    ，為有理由，應予准許；逾此金額之請求，則屬無據，不應
    准許。
五、本件原告勝訴部分，係屬民事訴訟法第427 條第1 項簡易訴
    訟事件所為被告敗訴之判決，依同法第389 條第1 項第3 款
    之規定，應依職權宣告假執行。
六、本件訴訟費用為1,330元（即裁判費），依兩造勝敗比例，
    應由被告負擔285元，餘由原告負擔，併予確定之。
七、訴訟費用負擔之依據：民事訴訟法第79條。
中　　華　　民　　國　　110 　年　　9 　　月　　24　　日
              　　臺南簡易庭  法  官  陳淑卿
以上正本係照原本作成。
如不服本判決，應於送達後20日內，向本院提出上訴狀並表明上
訴理由，如於本判決宣示後送達前提起上訴者，應於判決送達後
20日內補提上訴理由書（須附繕本）。如委任律師提起上訴者，
應一併繳納上訴審裁判費。
中　　華　　民　　國　　110 　年　　9 　　月　　27　　日
                              書記官  于子寧